【裁判字號】    97,毒抗,163
【裁判日期】    971212
【裁判案由】    聲請強制戒治
【裁判全文】
臺灣高等法院高雄分院刑事裁定         97年度毒抗字第163號
抗告人即
被    告  甲○○
                    現於臺灣高雄戒治所
上列抗告人因聲請強制戒治案件，不服臺灣高雄地方法院中華民
國97年11月17日裁定（97年度審毒聲字第1610號），提起抗告，
本院裁定如下：
    主  文
抗告駁回。
    理  由
一、本件抗告意旨略以：抗告人已完成勒戒療程，並無繼續施用
    毒品之事實，勒戒所之心理醫師及判定小組是否具專業能力
    、素養，足以正確判定有無繼續施用毒品之傾向，尚有可疑
    ？檢察官僅憑心理醫師所為粗率而不專業之評估即認抗告人
    有強制戒治之必要，尚屬率斷，原審竟准檢察官之聲請，裁
    定令入戒治處所施以強制戒治，自有違誤，爰提抗告，請撤
    銷原裁定另為妥適之裁定。
二、本案經本院審理結果，認第一審裁定認事用法及為令入戒治
    處所施以強制戒治之結論均無不當，應予維持，並引用第一
    審裁定書記載之證據及理由（如附件）。
三、經查：本件抗告人甲○○因施用毒品案件，經原審法院裁定
    送臺灣高雄看守所附設勒戒處所觀察、勒戒後，認有繼續施
    用毒品之傾向，有該所97年10月28日高所衛字第0971000
    375 號函檢附「有無繼續施用毒品傾向證明書」及「有無繼
    續施用毒品傾向評估標準紀錄表」各1 份附卷可稽。該「有
    無繼續施用毒品傾向證明書」審酌抗告人吸食海洛因及安非
    他命逾1 年以上，有多重藥物施用，家人有嚴重衝突者等人
    格特質、臨床徵候、環境相關因素，而評斷抗告人有繼續施
    用毒品傾向，經核並無明顯不當之處，原審因依毒品危害防
    制條例第20條第2 項規定，以受觀察、勒戒人即抗告人有繼
    續施用毒品傾向，而裁定令入戒治處所強制戒治，其期間為
    陸個月以上，至無繼續強制戒治之必要為止，但最長不得逾
    壹年，即無違誤。抗告意旨指摘臺灣高雄看守所附設勒戒處
    所之「有無繼續施用毒品傾向評估標準紀錄表」，評估判定
    粗率而不專業，專業評估內容記載與事實不符云云，並不足
    取，抗告為無理由，應予駁回。
四、據上論結，應依刑事訴訟法第412 條，裁定如主文。
中    華    民    國    97    年    12    月    12    日
                刑事第一庭  審判長法  官  郭雅美
                                  法  官  張意聰
                                  法  官  莊崑山
以上正本證明與原本無異。
本裁定不得再抗告。
中    華    民    國    97    年    12    月    12    日
                                  書記官  葉淑華
附件：
臺灣高雄地方法院刑事裁定          97年度審毒聲字第1610號
聲  請  人  臺灣高雄地方法院檢察署檢察官
被      告  甲○○  男  32歲（民國○○年○○月○○日生）
                    身分證統一編號：Ｚ000000000號
                    住高雄縣湖內鄉○○路380巷2弄10號
                    （現於臺灣高雄看守所附設勒戒處所執行
                      中）
上列被告因違反毒品危害防制條例案件，經檢察官聲請送強制戒
治（97年度毒偵緝字第470 號），本院裁定如下：
    主  文
甲○○施用第一、二級毒品，令入戒治處所施以強制戒治，其期
間為陸個月以上，至無繼續強制戒治之必要為止。但最長不得逾
壹年。
    理  由
一、聲請意旨如附件聲請書所載。
二、按犯毒品危害防制條例第10條之罪者，檢察官應聲請法院裁
    定，令被告入勒戒處所觀察、勒戒，其期間不得逾2 月。觀
    察、勒戒後，檢察官依據勒戒處所之陳報，認受觀察、勒戒
    人有繼續施用毒品傾向者，檢察官應聲請法院裁定令入戒治
    處所強制戒治，其期間為6 個月以上，至無繼續強制戒治之
    必要為止，但最長不得逾1 年，同條例第20條第1 項、第2
    項定有明文。
三、查本件受刑人甲○○因施用第一、二級毒品，經本院以97年
    度審毒聲字第710 號裁定令入勒戒處所觀察、勒戒後，其仍
    有繼續施用毒品傾向，此有卷附之刑事裁定1 份、臺灣高雄
    看守所中華民國97年10月28日高所衛字第0971000375號函暨
    所附有無繼續施用毒品傾向證明書（編號：00000000）、有
    無繼續施用毒品傾向評估標準紀錄表各1 紙可佐。本件聲請
    人之聲請經核屬實，爰依毒品危害條例第20條第2 項後段，
    裁定如主文。
中    華    民    國    97    年    11    月    17    日
                      刑事第十四庭  法  官 陳芸珮
以上正本證明與原本無異。
如不服本裁定，應於送達後5日內，向本院提出抗告狀。
中    華    民    國    97    年    11    月    18    日
                                    書記官 陳玉娥


司法院資訊處製作；財團法人民間司法改革基金會備份。
